Minutes et répertoires du notaire Jean-Baptiste II FERRET, 23 avril 1650 - 20 juillet 1669 (étude XXXVIII)
Archives nationales
- Minutes de Jean-Baptiste II FERRET, 19 septembre 1634 - 1667; MC/ET/XXXVIII/1 - MC/ET/XXXVIII/3
  - Minutes. 1634, 19 septembre - 1650, décembre, 19 septembre 1634 - décembre 1650; MC/ET/XXXVIII/1
    - Bail, maison, Fleury-méraugis. Demontodran, Françoise, veuve de. CHARLES, Etienne, gendarme de la compagnie du roi, MUTELOT, Anne, épouse et procuratrice de. LEROY, Antoine, chef de l'échansonnerie de la maison du roi, 5 août 1650; MC/ET/XXXVIII/1
      bail; Demontodran, Françoise; Charles, Etienne; Mutelot, Anne; Leroy, Antoine
    - Marché, maçonnerie, Rue des Poulies. CHENELLE, Etienne, maçon, LEGAIGNEUX, Claude, ayant charge de LESUEUR, Geneviève., 11 août 1650; MC/ET/XXXVIII/1
      marché; Chenelle, Etienne; Legaigneux, Claude; Lesueur, Geneviève
    - mainlevée. PASQUIER, Marguerite, Veuve de. FAVEREAU, Jacques, conseiller en la cour des aides, FAVEREAU, Antoine, fils de PASQUIER, Marguerite., 12 août 1650; MC/ET/XXXVIII/1
      mainlevée; Pasquier, Marguerite; Favereau, Jacques; Favereau, Antoine; Pasquier, Marguerite
    - Quittance. PASQUIER, Marguerite, Veuve de. FAVEREAU, Jacques, conseiller en la cour des aides, FAVEREAU, Antoine, fils de PASQUIER, Marguerite. MATHOU, Philippe, procureur, Paris., 12 août 1650; MC/ET/XXXVIII/1
      quittance; Pasquier, Marguerite; Favereau, Jacques; Favereau, Antoine; Pasquier, Marguerite; Mathou, Philippe
    - Quittance. LEVASSEUR, Charles, Chapelain de la chapelle de Saint-Jean-Baptiste en l'église Saint-Pierre-des-Arcis, VEDEAU, François, conseiller au parlement, THIBOUST, Etienne, couvreur de maisons,., 12 août 1650; MC/ET/XXXVIII/1
      quittance; Levasseur, Charles; Vedeau, François; Thiboust, Etienne
    - Quittance. LEBON, Perrin, Bourgeois de Paris. FAVIERES, Michel, avocat au conseil privé du roi,., 13 août 1650; MC/ET/XXXVIII/1
      quittance; Lebon, Perrin; Favieres, Michel
    - Bail, bateau. PREVOST, Simon, voiturier par eau, Compiègne. GUYOT, Jean-Baptiste, voiturier par eau, 13 août 1650; MC/ET/XXXVIII/1
      bail; Prevost, Simon; Guyot, Jean-Baptiste
    - Obligation. ARNOUL, Claude, Commis du sieur, SENAC, payeur des rentes de l'hôtel de ville, CHENART, No~el, marchand de draps de soie,., 18 août 1650; MC/ET/XXXVIII/1
      obligation; Arnoul, Claude; Chenart, Noël
    - Obligation. POLLY, Jean, Orfèvre, BERTIN, Raoulet, orfèvre,., 20 août 1650; MC/ET/XXXVIII/1
      obligation; Polly, Jean; Bertin, Raoulet
    - acte de surséance portant Obligation. DURHU, Philippe, Marchand, Compiègne. POTTIER, Louis, marchand, Compiègne. BRICART, Geneviève, épouse de. BOUCHER, Henri, marchand, Argenteuil., 21 août 1650; MC/ET/XXXVIII/1
      Durhu, Philippe; Pottier, Louis; Bricart, Geneviève; Boucher, Henri
    - Bail, maison, Rue Béthisy. DUFOS, Pierre, secrétaire du roi maison et couronne de France et de ses finances, POTET, François, maître vitrier, 22 août 1650; MC/ET/XXXVIII/1
      bail; Dufos, Pierre; Potet, François
    - Bail, portion de maison, Rue de Vaugirard. PREVOST, Marguerite, veuve de. MOREAU, Jean, marchand, JOUMAR de SUFFERTE, François, écuyer, du roi en sa grande écurie et écuyer, ordinaire de la duchesse d'Orléans, 26 août 1650; MC/ET/XXXVIII/1
      bail; Prevost, Marguerite; Moreau, Jean; Joumar de Sufferte, François
    - Déclaration portant désaveu. BOURDIN, Jean, Avocat en parlement,., 27 août 1650; MC/ET/XXXVIII/1
      déclaration; Bourdin, Jean
    - Obligation. LAU, Perrette, épouse de AVELINE, Jean, maître orfèvre, MAURICE, marchand linger,., 27 août 1650; MC/ET/XXXVIII/1
      obligation; Lau, Perrette; Aveline, Jean; Maurice, Marchand Linger
    - reconnaissance et convention, commissaire contrôleur juré visiteur et priseur des cendres, soudes et gravelées. GIRARD, Pierre, le jeune, bourgeois de Paris qm MOREAU, Jacques, marchand,., 28 août 1650; MC/ET/XXXVIII/1
      reconnaissance; convention; Girard, Pierre; Moreau, Jacques
    - reconnaissance et convention, office de commissaire contrôleur juré visiteur et priseur des cendres, soudes et gravelées. TOLLOT, Pierre, bourgeois de Paris. MOREAU, Jacques, bourgeois de Paris.., 28 août 1650; MC/ET/XXXVIII/1
      reconnaissance; convention; Tollot, Pierre; Moreau, Jacques
    - reconnaissance et convention, office de commissaire contrôleur juré visiteur et priseur des cendres, soudes et gravelées. MOREAU, Jacques, le jeune, fils de. MOREAU, Jacques, l'aîné, marchand,., 28 août 1650; MC/ET/XXXVIII/1
      reconnaissance; convention; Moreau, Jacques; Moreau, Jacques
    - reconnaissance et convention, commissaire contrôleur juré visiteur et priseur des cendres, soudes et gravelées. LEMERCIER, Nicolas, bourgeois de Paris. MOREAU, Jacques, marchand,., 28 août 1650; MC/ET/XXXVIII/1
      reconnaissance; convention; Lemercier, Nicolas; Moreau, Jacques
    - Bail, maison, Rue des Cinq-Diamants. CAGNYE, Alexandre, procureur, Châtelet. TOURDET, Gabrielle, épouse de. PARYAT, Jean, plieur teinturier de soie, 30 août 1650; MC/ET/XXXVIII/1
      bail; Cagnye, Alexandre; Tourdet, Gabrielle; Paryat, Jean
    - Bail, portion de maison, Rue Pavée. POUSSET, Jacques, sieur de Montauban. LEROY de LA POTHERYE, Claude, président en la cour des aides de Dauphiné., 30 août 1650; MC/ET/XXXVIII/1
      bail; Pousset, Jacques; Leroy de La Potherye, Claude
    - acte obligatoire. LECOCQ, Louise, épouse de DURAND, Jean, marchand mercier, FOUCAULT, Hector, marchand passementier tissutier rubanier privilégié suivant la cour, 31 août 1650; MC/ET/XXXVIII/1
      Lecocq, Louise; Durand, Jean; Foucault, Hector
    - Procuration. DAPCHON, Louise, épouse de. GUILLEBRET (de), Louis, marquis de Secqueville., 1er septembre 1650; MC/ET/XXXVIII/1
      procuration; Dapchon, Louise; Guillebret, Louis de
    - acte de délivrance de legs. FONTENN (de), Philippe, Maître d'hôtel du roi et auditeur en la chambre des comptes, FONTENN (de), Louise, fille de FONTENN (de), Philippe., 3 septembre 1650; MC/ET/XXXVIII/1
      délivrance de legs; Fontenn, Philippe de; Fontenn, Louise de
    - indemnité. SAVARRE, Jean, Marchand, DEVILLEBEUF, Jean, marchand, Saint-Etienne., 5 septembre 1650; MC/ET/XXXVIII/1
      indemnité; Savarre, Jean; Devillebeuf, Jean
    - Inventaire après décès. BAUDIN, Michèle, épouse de JORAIS, André, maître jardinier,., 5 septembre 1650; MC/ET/XXXVIII/1
      inventaire après décès; Jorais, André; Baudin, Michèle
    - consentement. AVELINE, Marguerite, Veuve de. LEDUC, Philippe, contrôleur général des rentes assignées sur les gabelles, LEDUC, Nicolas, fils de. LEDUC, Philippe. LEDUC, Philippe, fils de. LEDUC, Philippe, décédé., 6 septembre 1650; MC/ET/XXXVIII/1
      ratification; Aveline, Marguerite; Leduc, Philippe; Leduc, Nicolas; Leduc, Philippe; Leduc, Philippe; Leduc, Philippe
    - Bail, cave, Quai de la Tournelle. NEMOND (de), Théodore, président à mortier au parlement, MEMART, François, bourgeois de Paris.., 12 septembre 1650; MC/ET/XXXVIII/1
      bail; Nemond (de), Théodore; Memart, François
    - Mariage. MOUTON, Jean, Charpentier, MAUGE, Anne, fille de. MAUGE, Pierre, décédé, maître fondeur,., 18 septembre 1650; MC/ET/XXXVIII/1
      contrat de mariage; Mouton, Jean; Mauge, Anne; Mauge, Pierre
    - Procuration. FROMENTIERES (de), Marie, Veuve de. LEPREVOST, Jean, baron de Chailly., 19 septembre 1650; MC/ET/XXXVIII/1
      procuration; Fromentieres, Marie de; Leprevost, Jean
    - Quittance. MARTINEAU, Claude, Veuve de. SEICHESPEE, Jacques, tapissier et valet de chambre de la reine, SEICHESPEE, Madeleine, Mesnil (le), Longpont-sur-Orge, veuve de. DUBOIS, Robert, huissier du cabinet du roi, SEICHESPEE, Jeanne, épouse de. DUPUY, Antoine, bourgeois de Paris. LECOMTE, Louis, élu en l'élection de Mortagne-au-Perche., 24 septembre 1650; MC/ET/XXXVIII/1
      quittance; Martineau, Claude; Seichespee, Jacques; Seichespee, Madeleine; Dubois, Robert; Seichespee, Jeanne; Dupuy, Antoine; Lecomte, Louis
    - Bail, boutique, Rue de la Vieille-Boucherie. JAHU, Marguerite, veuve de. MIREBEAU, Martin, commis au greffe civil du parlement, JOLLY, Thomas, libraire, 26 septembre 1650; MC/ET/XXXVIII/1
      bail; Jahu, Marguerite; Mirebeau, Martin; Jolly, Thomas
    - désistement de Bail, terre, Charenton-le-Pont. PIGET, François, juré vendeur et contrôleur de vin, RIVIERE, Jean, vigneron, Charenton-le-Pont., 27 septembre 1650; MC/ET/XXXVIII/1
      renonciation; bail; Piget, François; Riviere, Jean
    - certificat de Procuration. MITOUART, Thomas, Bourgeois de Paris.., 28 septembre 1650; MC/ET/XXXVIII/1
      certificat; procuration; Mitouart, Thomas
    - Renonciation. AKAKIA, Martin, Médecin, lecteur et professeur du roi en médecine et docteur régent en la faculté de médecine, AKAKIA, Elisabeth, veuve de. CONSTANT, Pierre, docteur régent en la faculté de medécine,., 1er octobre 1650; MC/ET/XXXVIII/1
      renonciation; Akakia, Martin; Akakia, Elisabeth; Constant, Pierre
    - Quittance de rachat. TULLOUE, Robert, Docteur en médecine de la faculté de Paris, SEGUYN, François., 1er octobre 1650; MC/ET/XXXVIII/1
      quittance; acte de vente; Tulloue, Robert; Seguyn, François
    - Quittance de rachat. JOSSE, Adrien, Procureur en la prévôté de l'hôtel et grande prévôté de France, SEICHESPEE, Madeleine, Mesnil (le), Longpont-sur-Orge, veuve de. DUBOIS, Robert, huissier de la chambre du roi,., 1er octobre 1650; MC/ET/XXXVIII/1
      quittance; acte de vente; Josse, Adrien; Seichespee, Madeleine; Dubois, Robert
    - Renonciation et Obligation. DALENCOURT, Perette, épouse de RAGUET, Frémin, cordonnier, DALENCOURT, François, savetier,., 1er octobre 1650; MC/ET/XXXVIII/1
      renonciation; obligation; Dalencourt, Perette; Raguet, Frémin; Dalencourt, François
    - Testament. AKAKIA, Anne, Veuve de. SEGUIN, Pierre, ancien médecin du roi et premier médecin de la reine,., 3 octobre 1650; MC/ET/XXXVIII/1
      testament; Akakia, Anne; Seguin, Pierre
    - Marché, fourniture de fagots. DENISE, François, bourgeois de Paris. ROUSSELIN, Hélène, épouse de. DELAGARDE, Martin, marchand voiturier,., 3 octobre 1650; MC/ET/XXXVIII/1
      marché; Denise, François; Rousselin, Hélène; Delagarde, Martin
    - Quittance. AKAKIA, Jean, Bourgeois de Paris. AKAKIA, Martin, médecin, lecteur et professeur du roi en médecine et docteur régent en la faculté de médecine,., 4 octobre 1650; MC/ET/XXXVIII/1
      quittance; Akakia, Jean; Akakia, Martin
    - Quittance. AKAKIA, Roger, Secrétaire du comte d' Evreux. AKAKIA, Martin, médecin, lecteur et professeur du roi en médecine et docteur régent en la faculté de médecine,., 4 octobre 1650; MC/ET/XXXVIII/1
      quittance; Akakia, Roger; Akakia, Martin
    - protestation. LEBRETON, Gilbert, Exempt des gardes du corps du roi, DELAPLANCHE, Claude, bourgeois de Paris.., 6 octobre 1650; MC/ET/XXXVIII/1
      protêt; Lebreton, Gilbert; Delaplanche, Claude
    - Quittance. NIOLY, Barthélémy, Saint-germain-laval, sieur de Palanche. BONNET, Elie, bourgeois de Paris.., 6 octobre 1650; MC/ET/XXXVIII/1
      quittance; Nioly, Barthélémy; Bonnet, Elie
    - Vente, augmentations de gages. LETENNEUR, Benjamin, président en la cour des monnaies, VICTON, Timoléon, secrétaire du roi maison et couronne de France et de ses finances,., 7 octobre 1650; MC/ET/XXXVIII/1
      acte de vente; Letenneur, Benjamin; Victon, Timoléon
    - Déclaration. VICTON, Timoléon, Secrétaire du roi maison et couronne de France et de ses finances, LETENNEUR, Benjamin, président en la cour des monnaies,., 7 octobre 1650; MC/ET/XXXVIII/1
      déclaration; Victon, Timoléon; Letenneur, Benjamin
    - Quittance et Obligation. PITTAN, Jean, Le jeune, orfèvre, SAINT-GEORGES, Geneviève, veuve de. FOURNIER, Robert, boulanger, GALOPIN, Marie, marchande lingère et revenderesse publique,., 8 octobre 1650; MC/ET/XXXVIII/1
      quittance; obligation; Pittan, Jean; Saint-Georges, Geneviève; Fournier, Robert; Galopin, Marie
    - remise et Quittance. AKAKIA, Anne, Veuve de. SEGUYN, Pierre, ancien médecin du roi et premier médecin de la reine, AVELINE, Catherine, petite-fille de AKAKIA, Anne., 8 octobre 1650; MC/ET/XXXVIII/1
      Akakia, Anne; Seguyn, Pierre; Aveline, Catherine; Akakia, Anne
    - reconnaissance de convention. DROUYN, Marie, Veuve de. LANGRAC, Josse, valet de chambre du roi, LANGRAC, Anne, épouse de GOBELIN, François, maître d'hôtel du roi, DESME, Charles, gouverneur pour le roi de la ville et fort de Meulan. LANGRAC, Jeanne, épouse séparée de biens de. ROSEROT, Etienne, bourgeois de Paris. CHASSEPOT (de), François, trésorier général de la maison du roi, LAMY, Gullaume, trésorier général de la maison du roi,., 10 octobre 1650; MC/ET/XXXVIII/1
      reconnaissance; convention; Drouyn, Marie; Langrac, Josse; Langrac, Anne; Gobelin, François; Desme, Charles; Langrac, Jeanne; Roserot, Etienne; Lamy, Gullaume; Chassepot, François de
    - consentement. LEMESTAYER, Elisabeth, Veuve de. LEQUIN, Claude, lieutenant de la connétablie et maréchaussée de France, MOREAU, Marie, épouse de DEBIESSE, Michel, maître écrivain juré,., 11 octobre 1650; MC/ET/XXXVIII/1
      ratification; Lemestayer, Elisabeth; Lequin, Claude; Moreau, Marie; Debiesse, Michel
    - Procuration. GARDEBLED, Nicolas, Maître particulier des eaux et forêts, Dourdan., 13 octobre 1650; MC/ET/XXXVIII/1
      procuration; Gardebled, Nicolas
    - Quittance et Obligation. BUTORD, Daniel, Bourgeois de Paris. TOURET, Jean, Saint-Marcel lez Paris, boucher,., 17 octobre 1650; MC/ET/XXXVIII/1
      quittance; obligation; Butord, Daniel; Touret, Jean
    - Titre nouvel. MOREAU, Marie, Veuve de. BAILLET, Nicolas, vigneron, Orly., 23 octobre 1650; MC/ET/XXXVIII/1
      titre nouvel; Moreau, Marie; Baillet, Nicolas
    - Quittance et promesse. FOUCAULT, Hector, Marchand passementier tissutier rubanier privilégié suivant la cour, DURAND, Jacques, fripier,., 23 octobre 1650; MC/ET/XXXVIII/1
      quittance; promesse; Foucault, Hector; Durand, Jacques
    - apprentissage, marchand chaudronnier. BELANGER, Gilles. LESERRE, Jean., 24 octobre 1650; MC/ET/XXXVIII/1
      contrat d'apprentissage; Belanger, Gilles; Leserre, Jean
    - désistement. MALLET, Antoine, Maître vitrier,., 25 octobre 1650; MC/ET/XXXVIII/1
      renonciation; Mallet, Antoine
    - Constitution. BOULTZ, Louis, Maître des requêtes ordinaire de l'hôtel du roi, CHASSEPOT (de), François, trésorier général de la maison du roi,., 27 octobre 1650; MC/ET/XXXVIII/1
      constitution de rente; Boultz, Louis; Chassepot, François de
    - Déclaration et promesse. GUIET, Jean, Laboureur, Roissy., 29 octobre 1650; MC/ET/XXXVIII/1
      déclaration; promesse; Guiet, Jean
    - Bail, terre, Roissy. AVELINE, Marguerite, veuve de. LEDUC, Philippe, contrôleur général des rentes assignées sur le sel, PERCHERON, No~el, procureur, Paris. GUIET, Jean, laboureur, Roissy., 29 octobre 1650; MC/ET/XXXVIII/1
      bail; Aveline, Marguerite; Leduc, Philippe; Percheron, No~El; Guiet, Jean
    - indemnité. BAILLET, Nicolas, Lieutenant général au comté de Marle. LEFEBVRE, Antoine, marchand, Guise. COULLON, Jean, sergent à verge au Châtelet,., 2 novembre 1650; MC/ET/XXXVIII/1
      indemnité; Baillet, Nicolas; Lefebvre, Antoine; Coullon, Jean
    - apprentissage, savetier. PERRIN, Louis, fils de PERRIN, Jean, fruitier, BOUCOY, Charles., 14 novembre 1650; MC/ET/XXXVIII/1
      contrat d'apprentissage; Perrin, Louis; Perrin, Jean; Boucoy, Charles
    - Bail, maison, Rue de Tournon. DEVILLIERS, François, procureur en parlement, BUART, Marthe, épouse de. ROBERT, Jean, maître tapissier, 14 novembre 1650; MC/ET/XXXVIII/1
      bail; Devilliers, François; Buart, Marthe; Robert, Jean
    - Constitution. LECONTE, François, Procureur au Bailliage de Meaux. BROSSOYS, Pierre, archer des gardes du roi,., 15 novembre 1650; MC/ET/XXXVIII/1
      constitution de rente; Leconte, François; Brossoys, Pierre
    - Vente, rente. BOULLEAU, Abraham. LECOQ, Théodore, maître d'hôtel ordinaire du roi,., 17 novembre 1650; MC/ET/XXXVIII/1
      acte de vente; Boulleau, Abraham; Lecoq, Théodore
    - Quittance. SALDAIGNE (de), Elisabeth. DELOTS, Gilbert, marchand, Thiers., 17 novembre 1650; MC/ET/XXXVIII/1
      quittance; Saldaigne (de), Elisabeth; Delots, Gilbert
    - Inventaire après décès. FAVIERES, Elisabeth, Veuve de. COURTILS (de), Jean, maître ordinaire en la chambre des comptes de Montpellier., 17 novembre 1650; MC/ET/XXXVIII/1
      inventaire après décès; Favieres, Elisabeth; Courtils, Jean de
    - Constitution. PARMENTIER, Jacques, Marchand, Noyon. PARMENTIER, Florent, substitut du procureur général au parlement,., 19 novembre 1650; MC/ET/XXXVIII/1
      constitution de rente; Parmentier, Jacques; Parmentier, Florent
    - brevet de service, graveur. PAIEN, Jean. CONET, René, maître potier d'étain, 19 novembre 1650; MC/ET/XXXVIII/1
      brevet notarié; contrat de travail; Paien, Jean; Conet, René
    - Bail, portion de maison, Rue Saint-Germain-l'Auxerrois. BRUNAULT, Mathieu, commissaire examinateur au Châtelet, LUCE, Philippe, commissaire des guerres, 19 novembre 1650; MC/ET/XXXVIII/1
      bail; Brunault, Mathieu; Luce, Philippe
    - Procuration. THIRAND, Paul, Munitionnaire général des vivres des camps et armées de France,., 21 novembre 1650; MC/ET/XXXVIII/1
      procuration; Thirand, Paul
    - Bail, vache. MUTEAU, Jean, marchand, RIQUEMART, Claude, cordonnier, Epinay-sur-Seine., 21 novembre 1650; MC/ET/XXXVIII/1
      bail; Muteau, Jean; Riquemart, Claude
    - Quittance de rachat. CHARLET, Pierre, Commissaire aux requêtes du palais, FRANCOIS, Pierre, procureur, Châtelet. MARESCHAL, Jacques, procureur du roi en la prévôté de l'hôtel et grande prévôté de France,., 23 novembre 1650; MC/ET/XXXVIII/1
      quittance; acte de vente; Charlet, Pierre; Francois, Pierre; Mareschal, Jacques
    - consentement. SEGUYN, Pierre, Aumônier ordinaire de la reine, SEGUYN, François, sieur de Gensienne (la). SEGUYN, Anne, veuve de. LEROY, Nicolas, contrôleur des gages de Messieurs de la cour des aides,., 28 novembre 1650; MC/ET/XXXVIII/1
      ratification; Seguyn, Pierre; Seguyn, François; Seguyn, Anne; Leroy, Nicolas
    - Quittance. AKAKIA, Simon, Bourgeois de Paris. AKAKIA, Christophe. AKAKIA, François. AKAKIA, Henri. AKAKIA, Martin, médecin lecteur et professeur du roi en médecine et docteur régent en la faculté de médecine,., 29 novembre 1650; MC/ET/XXXVIII/1
      quittance; Akakia, Simon; Akakia, Christophe; Akakia, François; Akakia, Henri; Akakia, Martin
    - Constitution. DUFAYE, François, Marchand, PREVOST, Marguerite, veuve de. MOREAU, Jean, marchand,., 30 novembre 1650; MC/ET/XXXVIII/1
      constitution de rente; Dufaye, François; Prevost, Marguerite; Moreau, Jean
    - Quittance. HODEY, Claude, Veuve de. SIMON, Edme, premier exempt du prévôt de l'Ile, BOULLEAU, Abraham., 1er décembre 1650; MC/ET/XXXVIII/1
      quittance; Hodey, Claude; Simon, Edme; Boulleau, Abraham
    - Constitution. CHANTELOT, Françoise, épouse de DESURY, Pierre, boulanger, COMPEROT, Barbe, veuve de. PETROT, Nicolas, marchand,., 5 décembre 1650; MC/ET/XXXVIII/1
      constitution de rente; Chantelot, Françoise; Desury, Pierre; Comperot, Barbe; Petrot, Nicolas
    - cession de Bail, maison, Pont aux Changeurs. BOISSEAU, Jean, enlumineur du roi pour les cartes géographiques, COLLET, Richard, chapelier,., 7 décembre 1650; MC/ET/XXXVIII/1
      cession; bail; Boisseau, Jean; Collet, Richard
    - Vente, terre, Epinay-sur-Seine. LEVESQUE, PAUL, vigneron, Epinay-sur-Seine. MUTEAU, Jean, marchand,., 11 décembre 1650; MC/ET/XXXVIII/1
      acte de vente; Levesque, Paul; Muteau, Jean
    - Obligation. ALLAISE, Denise, Veuve de. MAZURIER, Jacques, maître tonnelier, LESGUILLIER, Antoine, marinier, Croix-Saint-Ouen (la)., 11 décembre 1650; MC/ET/XXXVIII/1
      obligation; Allaise, Denise; Mazurier, Jacques; Lesguillier, Antoine
    - surséance et promesse. LOUVET, Julien, Gagne-denier, DELAROCQUE, Jean, gagne-denier,., 13 décembre 1650; MC/ET/XXXVIII/1
      Louvet, Julien; Delarocque, Jean
    - désistement. MOUSTIER, Renée, épouse de. HAUDRAS, Pierre, terrassier, Villeneuve-sur-Gravois., 20 décembre 1650; MC/ET/XXXVIII/1
      renonciation; Moustier, Renée; Haudras, Pierre
    - Déclaration et Procuration. SOUBEYRAN, Jean, Chirurgien du corps du duc d'Orléans, SOUBEYRAN, Anne., 23 décembre 1650; MC/ET/XXXVIII/1
      déclaration; procuration; Soubeyran, Jean; Soubeyran, Anne
    - Accord. LARTIGUE, Luc, Tailleur d'habits, BEGUIN, Catherine., 23 décembre 1650; MC/ET/XXXVIII/1
      accord; Lartigue, Luc; Beguin, Catherine
    - Échange, terre, Bouret, Saint-Germain-en-Laye. AUREST, Marguerite, épouse de DELARUE, Antoine, maçon, CAGNYE, Alexandre, procureur, Châtelet., 28 décembre 1650; MC/ET/XXXVIII/1
      échange; Aurest, Marguerite; Delarue, Antoine; Cagnye, Alexandre
    - Inventaire après décès. DUBREUIL, Jeanne, Veuve de. DEMONGE, Philippe, tailleur et valet de chambre du roi, DEMONGE, Baptiste, marchand, DEMONGE, Catherine, épouse de. STEMENT, Sébastien, marchand. DEMONGE, Marguerite, épouse de SCOURJON, Denis, marchand,., 30 décembre 1650; MC/ET/XXXVIII/1
      inventaire après décès; Dubreuil, Jeanne; Demonge, Philippe; Demonge, Baptiste; Demonge, Catherine; Stement, Sébastien; Demonge, Marguerite; Scourjon, Denis
  - Minutes. 1662, MC/ET/XXXVIII/2
  - Minutes. 1667, MC/ET/XXXVIII/3
- Répertoire(s) de Jean-Baptiste II FERRET, 23 avril 1650 - 20 juillet 1669; MC/RE/XXXVIII/1
  - Répertoire. 1650, 23 avril - 1669, 20 juillet, 23 avril 1650 - 20 juillet 1669; MC/RE/XXXVIII/1
    Informations concernant le classement et la cotation:
    Le niveau inférieur de description, quand il existe, correspond aux mentions d'actes contenues dans le répertoire. Parmi celles-ci, certaines peuvent y être décrites, de manière plus ou moins détaillée. Pour consulter l'acte proprement dit, il convient de rechercher la cote au niveau des articles (registre ou liasse) des minutes du notaire (cote de type 'MC/ET').